# 某公司A收购B公司B100%收购股权（非同一控制）

提问人：胖胖彤 时间：2012-05-05 10:37:57
A公司要求B公司按收购价格调整资产、负债。 B公司账面只有存货（未完工厂房）及长短期借款， B公司未进行整体评估，是否可认定该收购价格为公允价格，直接调整B公司账面资产公允价值并增加资本公积？

回答人：chenyiwei
不清楚具体的背景： 1 、A和B在收购前是否为非关联方？即，是否为非同一控制下的交易？ 2 、从你描述的情况看，“B公司账面只有存货（未完工厂房）及长短期借款”，则B是否为房地产项目公司？A的收购本质上是收购一个在建的房地产开发项目（资产购买），而不构成企业合并？ 3 、收购价格的确定方法和依据？ 4 、A公司是否一次性收购了B公司的 100 ％股权？

回答人：chenyiwei
回复 胖胖彤 的帖子
因为在非同一控制下的股权交易中一次性收购了该被收购方的 100 ％股权，所以应该并不禁止被收购方按公允价值进行帐务调整（但也并不是必须调帐的，如楼上网友所言，如果调帐，则税务上比较麻烦，企业可根据自身具体情况自行选择调整或者不调整）。但如你所言该公司有多个开发项目，则如何将收购总价以合理的基础分摊到各个开发项目的资产，还是需要获取各项目资产的相对公允价值信息作为依据的。

提问人：胖胖彤 时间：2012-05-08 09:00:09
回复 chenyiwei 的帖子
陈版主，A和B收购前是非关联方（非同一控制下的的合并），一次性100%股权收购，是否可认定收购协议价格为公允价格，进行审计调整？亦或必须要求企业出具评估报告，以评估价值为公允价值？

回答人：chenyiwei
我上面提出的问题 2 、 3 你还没有回答？这两个问题对整个交易的定性和会计处理方案的确定都有很大关系。

提问人：胖胖彤 时间：2012-05-11 17:34:26
回复 chenyiwei 的帖子
请问陈版主，B公司以公允价值入账，增值部分是记入“资本公积-评估增值准备”吗？

回答人：chenyiwei
可以这样处理，但计入资本公积的金额应扣除与评估增值对应的递延所得税负债。